臺灣臺中地方法院刑事判決　　　　　　　　　　　　九十一年度訴字第二一九二號
　　公　訴　人　台灣台中地方法院檢察署檢察官
　　被　　　告　甲○○
右列被告因違反槍砲彈藥刀械管制條例案件，經檢察官提起公訴（九十一年度偵字第
一一一七七號），本院判決如左：
    主  文
甲○○未經許可，持有可發射子彈具有殺傷力之改造槍枝，累犯，處有期徒刑壹年捌
月，併科罰金新台幣壹拾伍萬元，罰金如易服勞役，以新台幣玖佰元（即銀元參佰元
）折算壹日。
扣案之改造槍枝壹支（槍枝管制編號：0000000000）、制式子彈參顆、土
造子彈陸顆、土造槍管壹支（鑑定編號二），均沒收。
    事  實
一、甲○○於民國八十六年間，曾因竊盜罪、恐嚇取財罪、非法吸用化學合成麻醉藥
    品罪、寄藏可發射子彈具有殺傷力之改造槍枝罪，經台灣高雄地方法院及本院分
    別判處有期徒刑五月、一年六月、四月、十月，定應執行刑為有期徒刑二年九月
    確定，並於八十九年八月二十五日假釋期滿而執行完畢。猶不知悔改，復於九十
    一年四月底某日，在台中市○○路某處，以新台幣六萬元之代價，向綽號「阿邱
    」之男子同時購得可發射子彈具有殺傷力之改造槍枝一支（槍枝管制編號：00
    00000000）、制式子彈三顆、土造子彈九顆、土造槍管一支（鑑定編號
    二）後，即未經許可而持有之。嗣於九十一年六月三日十七時三十分許，甲○○
    持該些槍彈等物駕車行經台中縣烏日鄉○○路○段二之一號前，為警發覺可疑而
    當場攔檢查獲，並扣得該些槍枝、子彈及槍管。
二、案經台中縣警察局霧峰分局報請臺灣臺中地方法院檢察署檢察官偵查起訴。
    理  由
一、右揭事實，業據被告坦承不諱，並有扣案之改造槍枝一支、制式子彈三顆、土造
    子彈九顆、土造槍管一支足憑；而該槍彈等物經送鑑定結果，認「槍枝係仿BE
    RETTA廠半自動手槍製造之玩具手槍更換土造金屬槍管而成之改造手槍，機械性
    能良好，可擊發適用之子彈，具殺傷力」、「三顆制式子彈口徑均係九MM，彈
    底標記為PMC九MM LUGER，均具殺傷力」、「九顆土造子彈均係由土造金屬彈
    殼加裝直徑約8.9MM金屬彈頭而成，經採樣三顆實際發射，可擊發，均具殺傷力
    」、「編號二之槍管，係外徑約13.7MM、長約102.6MM之土造金屬槍管，經換
    裝於前揭改造槍枝使用，槍枝之擊發、發射功能正常」，此有內政部警政署刑事
    警察局九十一年七月一日刑鑑字第○九一○一四九三八四號鑑定書一份附卷可稽
    。又起訴書雖載被告係於九十一年五月初某日，在台中市○○路某玩具店，購得
    前揭子彈，及未載明何時持有槍管，惟被告在警、偵訊中並未詳細交代該些子彈
    、槍管之持有時間及原因，迄本院一一提示後，方為詳細之陳述（如事實欄所載
    ），此有各該筆錄在卷可考，故其持有原因及時間，應以被告在本院之供述為準
    。本件事證明確，被告犯行應堪認定。
二、核被告所為，係犯槍砲彈藥刀械管制條例第十一條第四項之未經許可持有可發射
    子彈之改造槍枝罪、第十二條第四項未經許可持有子彈罪、第十三條第四項之未
    經許可持有槍枝之主要組成零件罪。又被告所犯未經許可持有改造槍枝、子彈、
    槍管三罪，係一行為觸犯數罪名之想像競合犯，應從一重之未經許可持有改造槍
    枝罪處斷。再起訴書雖載被告持有改造槍管三支，惟該三支槍管經送鑑定結果，
    除右揭編號二部分之情形如前述外，認「編號一之槍管，係外徑約14MM、長約10
    9.4MM之土造金屬槍管半成品，經將槍管換裝於GLOCK型槍枝使用時，因槍管會卡
    住滑套，使其滑套無法定位，故仍為半成品」、「編號三之槍管，係外徑約12.1
    MM、長約81.7MM之玩具金屬槍管」，此經前揭鑑定書載述明確；而按槍砲彈藥之
    主要組成零件，依槍砲彈藥刀械管制條例第四條第一項、第二項之規定，仍應以
    具有殺傷力為構成要件，且無法供組成槍砲、彈藥之用者，亦不包括之，今編號
    一之槍管既僅為半成品，顯無法供組成槍枝之用，編號三之槍管，則係玩具槍管
    ，不具殺傷力，鑑定時亦無為任何換裝試射之行為，兩者均不符合槍砲彈藥主要
    組成零件之構成要件甚明，均未能以未經許可持有槍枝之主要組成零件罪相繩，
    因公訴人認此部分與前揭論罪科刑之事實，有想像競合犯之裁判上一罪關係，乃
    不另無罪之諭知。另被告於八十六年間，曾因竊盜罪、恐嚇取財罪、非法吸用化
    學合成麻醉藥品罪、寄藏可發射子彈具有殺傷力之改造手槍罪，經台灣高雄地方
    法院及本院分別判處有期徒刑五月、一年六月、四月、十月，定應執行刑為有期
    徒刑二年九月確定，並於八十九年八月二十五日假釋期滿而執行完畢，此有台灣
    台中地方法院檢察署刑案資料查註紀錄表在卷可按，被告受有期徒刑之執行完畢
    後，五年以內再犯本件有期徒刑以上之罪，為累犯，依刑法第四十七條規定，應
    加重其刑。爰審酌被告犯後坦認所為、態度尚可，惟持有槍彈影響社會治安甚鉅
    等一切情狀，量處如主文所示之刑，並諭知罰金易服勞役之折算標準。扣案具有
    殺傷力之改造槍枝一支、制式子彈三顆、土造子彈六顆（扣案九顆，其中三顆經
    鑑定試射耗盡，已無殺傷力，非屬違禁物）、土造槍管一支，均係違禁物，依刑
    法第三十八條第一項第一款之規定，應併予宣告沒收。
據上論斷，應依刑事訴訟法第二百九十九條第一項前段，槍砲彈藥刀械管制條例第十
一條第四項、第十二條第四項、第十三條第四項，刑法第十一條前段、第五十五條、
第四十七條、第四十二條第二項、第三十八條第一項第一款，罰金罰鍰提高標準條例
第二條，判決如主文。
中      華      民      國    九十一    年      十      月      三      日
                                        法  官  李  秋  娟
右正本證明與原本無異。
如不服本判決，應於判決送達後十日內向本院提出上訴狀，上訴於臺灣高等法院臺中
分院( 須附繕本 )。
          書記官
中      華      民      國    九十一    年      十      月      三      日
附錄論罪科刑法條
槍砲彈藥刀械管制條例第十一條第四項：
未經許可，持有、寄藏或意圖販賣而陳列第一項所列槍砲者，處一年以上七年以下有
期徒刑，併科新台幣七百萬元以下罰金。
槍砲彈藥刀械管制條例第十二條第四項：
未經許可，持有、寄藏或意圖販賣而陳列子彈者，處五年以下有期徒刑，併科新台幣
三百萬元以下罰金。
槍砲彈藥刀械管制條例第十三條第四項：
未經許可，持有、寄藏或意圖販賣而陳列第一項所列零件者，處六月以上五年以下有
期徒刑，併科新台幣三百萬元以下罰金。
